---
title: "Lista 3"
author: "Yan L. Amorelli e João Vitor Prisco"
date: "2023-05-15"
output: html_document
---

```{r setup, include=FALSE}
knitr::opts_chunk$set(echo = TRUE)
```

## Exercício 1  
Um pomar possui 3.500 árvores - 250 destas árvores foram selecionadas por AAS para inspeção, e verificou-se que 85 delas possuíam algum tipo de infecção  
**a)** Estime a proporção de arvores com infecção na população e seu intervalo de confianca de 95%.  


A proporção estimada é calculado por $\hat{p}$ = $\frac{n_a}{n}$   
Em que ${n_a}$ é a contagem no atributo da amostra, ${n}$ é o tamanho da amostra.


```{r}
tree_sample = 250
inf_tree = 85
y_hat_tree = inf_tree / tree_sample
print(paste("Proporção estimada: ", y_hat_tree))
```

O intervalo de confiança para $\hat{Y}$ é dado pela fórmula: 
$\hat{p}$ $\pm$ $1.96$ $\sqrt{\frac{N-n}{N-1}\frac{P(1-P)}{n}}$ em que 
$\hat{p}$ = $\frac{n_a}{n}$

Fórmula que eu acho
```{r}
tree_pop = 3500
prop_total_estimada = tree_pop * y_hat_tree
p_hat_tree = prop_total_estimada/tree_pop
a = (tree_pop - tree_sample)/(tree_pop - 1)
b = (p_hat_tree*(1 - p_hat_tree))/tree_sample 
sup = y_hat_tree + 1.96*sqrt(a*b)
inf = y_hat_tree - 1.96*sqrt(a*b)
print(paste("O intervalo de confiança para P é: [", inf, ";", sup, "]"))
```

**b)** Qual a margem de erro nesta amostra?  
  
A margem de erro pode ser calculada pela seguinte fórmula: 
  
$1.96$ $\sqrt{\frac{N-n}{N-1}\frac{P(1-P)}{n}}$
  
```{r}
a = (tree_pop - tree_sample)/tree_sample
b = (p_hat_tree*(1 - p_hat_tree))/(tree_sample - 1)
me_tree = 1.96*sqrt(a*b)
print(paste("A margem de erro é: ", me_tree))
```

**c)** Usando os dados amostrais como amostra piloto, quantas árvores deveriam ser selecionadas de tal forma que, com 95% de confiança, o erro (absoluto) de estimação não fosse maior do que 4%?

Para calcular o tamanho da amostra utilizaremos a seguinte formula:  

$n \geq \frac{n_0}{1 + \frac{n_0}{N}}$


Em que $n_0 = \frac{z_{\alpha/2}^2P(1-P)}{d^2}$

```{r}
absolute_error = 0.04
n_0 = (1.96^2*p_hat_tree*(1-p_hat_tree))/(absolute_error^2)
n = n_0 / 1 + (n_0/tree_pop)
print(paste("O numero de arvores selecionadas para um erro absoluto de estimacao em 4% e IC de 95% é: ", ceiling(n)))
```

## Exercicio 2
**a)** Estime o total de salários pagos pelas empresas da população, seu respectivo CV e obtenha um intervalo de confiança de 95% para o total populacional de interesse

O total de salários pagos é calculado por $\hat{Y} = N\bar{y}$ em que $\bar{y} = \frac{1}{n}\sum_{i=1}^{n} y_i$   

```{r}
sal_sample = c(12, 100, 120, 48, 60)
sal_mean = sum(sal_sample)/length(sal_sample)
N_companies = 250
sal_total = N_companies * sal_mean
print(paste("O total de salários pagos é: ", sal_total))
```

E o $cv$ é calculado por: $\hat{cv}(\hat{Y}) = \frac{\sqrt{\hat{V}(\hat{Y})}}{\hat{Y}}$.  
Para calcularmos o $cv$ precisamos da $\hat{V}(\hat{Y}) = N^2 (\frac{1}{n} - \frac{1}{N})s_y^2$ em que $s_y^2 = \frac{1}{n-1}\sum_{i \in S} (y_i - \bar{y})^2$

```{r}
var_sample_co = sum((sal_sample - sal_mean)^2)/(length(sal_sample)-1)
var_hat = N_companies^2*((1/length(sal_sample)) - 1/N_companies)*var_sample_co
cv_co = sqrt(var_hat)/sal_total
print(paste("O cv é: ", cv_co))
```

Calculando o IC para a quantidade de salários totais:

$IC = \hat{Y} \pm 1.96\sqrt{\hat{V}(\hat{Y})}$

```{r}
ep_total_sal = sqrt(var_hat)
IC_total_sal = sal_total + c(-1.96, 1.96)*ep_total_sal
print(IC_total_sal)
```

## Exercício 3:
Tabela na lista

Obtenha a estimativa pontual, e do respectivo cv, do número de pessoas por Km2 de área na população dos 48 estádios brasileiros.


$\hat{R} = \frac{\bar{y}}{\bar{x}}$

```{r}
N<-48
n<-3
cap<-c(6,5,7)
area<-c(7,5,9)

R.chapeu<-((sum(cap)/(length(cap)))/((sum(area))/length(area)))

Var.Est.R.Chap<-((1/n) - (1/N))*(1/(mean(area))^2)*(sum((cap - R.chapeu*area)^2))/(n-1) 
Erro.Padrao<- sqrt(Var.Est.R.Chap)

cv.R.Chap<- Erro.Padrao/ R.chapeu

paste('A estimativa pontual é igual a',round(R.chapeu,3),' e a estimativa do CV é',round(cv.R.Chap,3))
```


# Exercício 4:
Considere a população de pequenas fazendas com suas áreas plantadas (em Hectares) e receita auferida (em R$ 1.000). 

Tabela na lista

A partir da amostra s = (1, 2, 3) , obtida por AAS, obtenha estimativas pontuais, de variância, erro padrão e cv da receita média por Hectare.

```{r}
N <- 4
n <- 3

area <- c(18,19,20)
rec <- c(27,34,39)

Receita.Media <- mean(rec)
Area.Media <- mean(area)

R.chapeu <- Receita.Media/Area.Media

Var.Est.R.chap <- ((1 - (n/N))*(1/(Area.Media)^2)*((var(rec))/n))
Erro.Padrao.R.Chapeu <- Var.Est.R.Chap^0.5
CV_R.Chapeu <- Erro.Padrao.R.Chapeu/R.chapeu

paste('A Estimativa pontual de Variância é igual a',round(Var.Est.R.chap,3))
paste('A Estimativa do erro padrão é igual a',round(Erro.Padrao.R.Chapeu,3))
paste('A Estimativa do CV é igual a',round(CV_R.Chapeu,3))
```

## Exercício 5:
Uma profissional de serviços sociais está preocupada com as condições de vida daqueles que residem no centro da cidade. Ela seleciona uma amostra aleatória simples de 25 domicílios de um total de 275. Seja xi o número de pessoas no domicílio i e yi o número de quartos no domicílio i. Os seguintes dados foram levantados:

$\sum_{i\in S} x_i = 230 \sum_{i\in S} y_i = 65 \sum_{i\in S} x_i^2 = 2240 \sum_{i\in S} y_i^2 = 169 \sum_{i\in S} y_i x_i = 522$  

Estime a proporção de quartos por pessoa com respectivo coeficiente de variação estimado

Para calcular a proporção utilizaremos a seguinte fórmula: 

$\hat{R} = \frac{\sum_{i\in S} y_i}{\sum_{i \in S} x_i} = \frac{\hat{Y}}{\hat{X}} = \frac{\bar{y}}{\bar{x}}$

Como já temos os valores do somatório, temos $\hat{R}$: 
```{r}
print(paste("O número de quartos por pessoa é: ", 65/230))
```

Calculando o $cv$:

```{r}
var_ratio = (1/25-1/275)*(1/274)*(169-2*(65/230)*522+2240*(65/230)^2)
cv_ratio = sqrt(var_ratio)/(65/230)
print(paste("O cv da razão de quartos por pessoa é: ", cv_ratio))
```